臺灣新北地方法院刑事判決　　　　　 110年度審易字第1519號
公　訴　人　臺灣新北地方檢察署檢察官
被　　　告　蔡忠義


上列被告因竊盜案件，經檢察官提起公訴（110 年度偵字第1750
2 號、第23628 號），被告於本院準備程序進行中，就被訴事實
為有罪之陳述，經本院告知簡式審判程序之旨，並聽取當事人之
意見後，裁定依簡式審判程序審理，判決如下：
    主  文
蔡忠義侵入住宅竊盜，處有期徒刑捌月，未扣案如附表編號1 至
3 所示之犯罪所得均沒收，於全部或一部不能沒收或不宜執行沒
收時，追徵其價額；又侵入住宅竊盜，處有期徒刑玖月，未扣案
如附表編號4 所示之犯罪所得沒收，於全部或一部不能沒收或不
宜執行沒收時，追徵其價額。應執行有期徒刑壹年貳月。
    事  實
一、蔡忠義意圖為自己不法之所有，分別為下列竊盜犯行：
  ㈠於民國110 年3 月23日4 時10分許，前往新北市○○區○○
    路00巷00號1 樓羅美玲住處，見該處鐵捲門未關，認有機可
    趁，遂從未關之鐵捲門侵入屋內，竊取羅美玲所有置於房間
    及客廳內如附表編號1 至3 所示之行動電話3 支，得手後旋
    即離開現場。嗣因羅美玲發現遭竊，報警處理，經警調閱相
    關監視器錄影畫面後，始循線查悉上情。
  ㈡於110 年4 月18日凌晨某時許，前往新北市○○區○○○路
    00巷00號1 樓洪昆霖住處，見該處大門未關，認有機可趁，
    遂從未關之大門侵入屋內，竊取洪昆霖所有置於客廳內如附
    表編號4 至6 所示之皮夾3 個（內有身分證等證件數張）、
    支票2 紙，得手後旋即離開現場。嗣於110 年4 月19日13時
    30分許，蔡忠義將上開竊得如附表編號6 所示之新光商業銀
    行支票1 紙交予其不知情之胞弟蔡啓銘（所涉竊盜犯嫌業經
    檢察官為不起訴處分確定）代為兌現，蔡啓銘遂於同日14時
    26分許騎乘機車搭載蔡忠義，至新北市○○區○○路000 號
    新光商業銀行，由蔡啓銘持該支票至行內提示取款，然經該
    行行員郭志鵬發現該支票業已掛失止付，隨即報警處理，經
    警到場逮捕蔡啓銘，並當場扣得上開新光商業銀行支票1 紙
    （已發還洪昆霖），蔡忠義見狀旋即逃離現場。嗣經警循線
    調查並調閱監視器畫面，始查悉上情。
二、案經羅美玲訴由新北市政府警察局永和分局；洪昆霖訴由新
    北市政府警察局新莊分局報告臺灣新北地方檢察署檢察官偵
    查起訴。
    理  由
一、按除被告所犯為死刑、無期徒刑、最輕本刑為3 年以上有期
    徒刑之罪或高等法院管轄第一審案件者外，於第一次審判期
    日前之準備程序進行中，被告先就被訴事實為有罪之陳述時
    ，審判長得告知被告簡式審判程序之旨，並聽取當事人、代
    理人、辯護人及輔佐人之意見後，裁定進行簡式審判程序，
    刑事訴訟法第273 條之1 第1 項定有明文。經核本件被告所
    犯係死刑、無期徒刑、最輕本刑為3 年以上有期徒刑以外之
    罪，其於準備程序中就被訴之事實為有罪陳述，經法官告知
    簡式審判程序之旨，並聽取公訴人及被告之意見後，本院爰
    依首揭規定，裁定改依簡式審判程序進行審理，合先敘明。
二、上揭犯罪事實，業據被告蔡忠義於警詢、偵查及本院審理時
    均坦承不諱，核與證人即告訴人羅美玲、洪昆霖、證人郭志
    鵬、蔡韻靈、張宏裕於警詢時、證人蔡啓銘於警詢及偵查中
    證述之情節相符，復有110 年3 月23日竊盜案之監視器錄影
    畫面翻拍照片20張、監視器錄影光碟1 片（事實一、㈠部分
    ，見110 年度偵字第23628 號偵查卷【下稱偵一卷】第13頁
    至第22頁及證物袋）；新北市政府警察局新莊分局扣押筆錄
    、扣押物品目錄表、新光商業銀行支票（票據號碼：FZ0000
    000 號）影本、票據掛失止付通知書、警員職務報告、新北
    市政府警察局海山分局刑案現場勘察報告（洪昆霖住宅遭竊
    案）各1 份、被告與蔡啓銘至銀行提示竊取支票之監視器錄
    影畫面翻拍照片15張、監視器錄影光碟1 片（事實一、㈡部
    分，見110 年度偵字第17502 號偵查卷【下稱偵二卷】第39
    頁至第43頁、第45頁、第47頁、第49頁至第63頁、第105 頁
    、第107 頁至第119 頁及證物袋）附卷可資佐證，足認被告
    前揭自白均與事實相符，應堪採信。本案事證明確，被告上
    開犯行均堪認定，應予依法論科。
三、論罪科刑：
  ㈠核被告如事實欄一、㈠、㈡所為，均係犯刑法第321 條第1
    項第1 款之侵入住宅竊盜罪。
  ㈡被告所犯上開2 次侵入住宅竊盜罪，犯意各別，行為互殊，
    應予分論併罰。
  ㈢爰審酌被告前已犯多起竊盜案件經法院判刑、入監執行及強
    制工作，直至107 年3 月20日始假釋出監並付保護管束，有
    臺灣高等法院被告前案紀錄表可參，竟仍不知悔改，為圖一
    己私利，再犯本案2 次侵入住宅竊盜犯行，足見其法制觀念
    薄弱，缺乏對他人財產權之尊重，除造成他人財物損失外，
    亦嚴重影響住宅安寧，所為應予非難，另考量其犯後坦承犯
    行，態度尚稱良好，告訴人洪昆霖遭竊之財物已部分領回，
    兼衡其犯罪之動機、目的、手段、所竊得財物之價值，迄今
    未與告訴人2 人達成和解賠償損失，及自陳國中肄業之智識
    程度，職業保全及業務，經濟勉持，未婚，尚須照顧失智之
    父親之生活情形（見被告警詢筆錄受詢問人資料及本院卷第
    79頁）等一切情狀，分別量處如主文所示之刑，並定其應執
    行之刑。
四、沒收：
  ㈠被告事實欄一、㈠犯行所竊得如附表編號1 至3 所示之行動
    電話3 支、事實欄一、㈡犯行所竊得如附表編號4 所示之皮
    夾3 個，分屬被告犯上開各該犯行之犯罪所得，均未據扣案
    ，且未實際合法發還或賠償告訴人，宣告沒收亦無過苛、欠
    缺刑法上之重要性、犯罪所得價值低微，或為維持受宣告人
    生活條件之必要等情形，自應依刑法第38條之1 第1 項前段
    規定宣告沒收，並依同條第3 項規定諭知於全部或一部不能
    沒收或不宜執行沒收時，追徵其價額。
  ㈡被告事實欄一、㈡犯行所竊得告訴人洪昆霖之身分證等證件
    數張及如附表編號5 所示之板橋農會支票1 紙，固屬被告之
    犯罪所得，惟均未扣案，且此等物品純屬個人身分證明、信
    用、資格之用，倘告訴人洪昆霖申請註銷、掛失止付並補發
    新證件、書件，原證件、書件即失去功用，已不具刑法重要
    性，為免執行之困難，爰依刑法第38條之2 第2 項規定不予
    宣告沒收。
  ㈢被告事實欄一、㈡犯行所竊得如附表編號6 所示之新光商業
    銀行支票1 紙，已扣案並發還告訴人洪昆霖一節，有贓物認
    領保管單1 紙可參（見本院卷第80之1 頁），爰依刑法第38
    條之1 第5 項規定不予宣告沒收。
據上論斷，應依刑事訴訟法第273 條之1 第1 項、第299 條第1
項前段，判決如主文。
本案經檢察官李佳穎提起公訴，檢察官林亭妤到庭執行職務。
中    華    民    國   110    年    10    月    12    日
                  刑事第二十三庭  法  官  藍海凝
上列正本證明與原本無異。
如不服本判決，應於判決送達後20日內敘明上訴理由，向本院提
出上訴狀 (應附繕本) ，上訴於臺灣高等法院。其未敘述上訴理
由者，應於上訴期間屆滿後20日內向本院補提理由書「切勿逕送
上級法院」。
                                  書記官  羅婉嘉
中    華    民    國   110    年    10    月    13    日
附錄本案論罪科刑法條全文：
中華民國刑法第321 條
犯前條第1 項、第2 項之罪而有下列情形之一者，處6 月以上5
年以下有期徒刑，得併科50萬元以下罰金：
一、侵入住宅或有人居住之建築物、船艦或隱匿其內而犯之。
二、毀越門窗、牆垣或其他安全設備而犯之。
三、攜帶兇器而犯之。
四、結夥三人以上而犯之。
五、乘火災、水災或其他災害之際而犯之。
六、在車站、港埠、航空站或其他供水、陸、空公眾運輸之舟、
    車、航空機內而犯之。
前項之未遂犯罰之。
附表：
┌──┬─────────────────────────┐
│編號│遭竊物品                                          │
├──┼─────────────────────────┤
│ 1  │IPHONE7 PLUS行動電話1 支（IMEI：000000000000000 ，│
│    │內含門號0973***988號【完整門號詳卷】SIM 卡1 張）  │
├──┼─────────────────────────┤
│ 2  │OPPO CPH1920行動電話1 支（IMEI：000000000000000 ，│
│    │內無SIM 卡）                                      │
├──┼─────────────────────────┤
│ 3  │SAMSUNG GALAXY NOTE 828 行動電話1 支（IMEI不詳，內│
│    │無SIM 卡）                                        │
├──┼─────────────────────────┤
│ 4  │皮夾3 個                                          │
├──┼─────────────────────────┤
│ 5  │板橋農會支票（票據號碼：PI0000000 號，面額新臺幣1 │
│    │萬8,460 元）1 紙                                  │
├──┼─────────────────────────┤
│ 6  │新光商業銀行支票（票據號碼：FZ0000000 號，面額新臺│
│    │幣6 萬6,000 元）1 紙                              │
└──┴─────────────────────────┘